Inventaris van het archief van de Interdepartementale Adviesraad voor Defensie Aangelegenheden, 1975-1985
Nationaal Archief, Den Haag
Ministerie van Defensie: Interdepartementale Adviesraad voor Defensie Aangelegenheden
Defensie / Interdep. Adviesraad Defensie
1975-1985
D43
3.90 meter; 68 inventarisnummers.
Normale geschreven, getypte en gedrukte documenten, geen bijzondere handschriften.
Nationaal Archief, Den Haag
Interdepartementale Adviesraad voor Defensie Aangelegenheden
Werkgroep taakverdeling
Werkgroep defensiefinanciering
Werkgroep Europese samenwerking op materieelgebied
Commissie Territoriale Verdediging
Werkgroep wapentechnische ontwikkelingen
Werkgroep vredestaken Verenigde Naties
Werkgroep Defensie in het regiobeleid
Ad hoc werkgroep bewapeningsspiraal
Werkgroep internationale politiek
Commissie Neuman
De interdepartementale Adviesraad voor Defensie Aangelegenheden werd op 20 mei 1975 ingesteld door de minister van Defensie als opvolger van de Defensiecommissie. Haar voornaamste taak was het op verzoek of uit eigener beweging adviseren van de minister inzake vraagstukken betreffende defensie, in het bijzonder over tactische en strategische vraagstukken, het materieel alsmede over technische, organisatorische en financiële problemen. Het archief van de interdepartementale Adviesraad voor Defensie Aangelegenheden bevat o.a. agenda's, ingekomen en minuten van uitgaande stukken, verslagen over de eerste tot en met de derde zittingsperiode, informatiebulletins, en adviesrapporten inzake de toekomst en de mogelijke rechtsopvolger van de raad. Verder zijn er van de commissies en werkgroepen eveneens ingekomen en minuten van uitgaande stukken.
Archiefvorming
Geschiedenis van de archiefvormer
Interdepartementale Adviesraad voor Defensie Aangelegenheden
De interdepartementale Adviesraad voor Defensie Aangelegenheden werd ingesteld
door de minister van Defensie op 20 mei 1975
Staatscourant 1975, nr. 98.
als opvolger van de Defensiecommissie.
De Adviesraad was als volgt samengesteld:
De Chef Defensiestaf, de chefs van staven, de voorzitters van de Comités Personeel,
Materieel, Economie en Financiën, allen van het Ministerie van Defensie
de chef directie NAVO- en WEU-zaken van het Ministerie van Buitenlandse Zaken
de Commissaris voor Militaire Productie van het Ministerie van Economische Zaken.
De Adviesraad had tot taak het adviseren van de minister op verzoek of uit eigener beweging inzake vraagstukken betreffende defensie, in het bijzonder over tactische en strategische vraagstukken, het materieel alsmede over technische, organisatorische en financiële problemen. De raad heeft daartoe zelf ook commissies en werkgroepen in het leven geroepen om bepaalde vraagstukken nader uit te werken en haar in deze te adviseren.
De Adviesraad voor Defensie Aangelegenheden werd opgeheven op 2 augustus1985
Staatsblad 1985, nr. 484.
en is opgevolgd door de (Voorlopige) Adviesraad voor Vrede en Veiligheid.
Commissie Territoriale Verdediging
Taak: onderzoeken of, en zo ja, onder welke voorwaarden, territoriale strijdkrachten met verdedigende taken een zinvolle bijdrage kunnen leveren aan de gewapende verdediging van West-Europa, in NAVO-verband, alsmede aan wapenbeheersing.
Begin- en eindjaar: 1976-1982
Commissie Neuman
Taak: onderzoek in hoeverre samenstelling, structuur en dislocatie van de Nederlandse strijdkrachten aansluit bij de internationale realiteit, zoals deze voor de jaren tachtig en negentig worden verwacht.
Begin- en eindjaar: 1981-1983
Werkgroep taakverdeling
Taak: het voorbereiden van een advies aan de minister van Defensie op welke wijze aan de hand van welke criteria in nationaal en internationaal verband aan de prioriteitstelling tussen de krijgsmachtdelen bij de verdeling van de aan defensie beschikbaar gestelde middelen geregeld kan worden.
Begin- en eindjaar: 1975-1977
Werkgroep defensiefinanciering
Taak: het voorbereiden van een advies aan de minister van Defensie inzake de bepalende factoren van de Nederlandse defensiefinanciering.
Begin- en eindjaar: 1976-1978
Werkgroep Europese samenwerking op materieelgebied
Taak: het voorbereiden van een advies aan de minister van Defensie inzake het mogelijk stimuleren van Europese samenwerking op het gebied van de ontwikkeling, productie en aanschaf van defensiematerieel.
Begin- en eindjaar: 1976-1978
Werkgroep wapentechnische ontwikkelingen
Taak: het voorbereiden van een advies aan de minister van Defensie inzake wapentechnologische ontwikkelingen en de eventuele consequenties daarvan voor het defensiebeleid.
Begin- en eindjaar: 1978-1981
Werkgroep vredestaken Verenigde Naties
Taak: het voorbereiden van een advies aan de minister van Defensie inzake de vredestaken van de Verenigde Naties, in het bijzonder tegen de achtergrond van de met de naar Libanon uitgezonden eenheid opgedane ervaringen.
Begin- en eindjaar: 1979-1980
Werkgroep Defensie in het regiobeleid
Taak: het voorbereiden van een advies aan de minister van Defensie in hoeverre het defensiebeleid in het kader van het regeringsbeleid kan bijdragen tot een evenwichtige verdeling van belangen en lasten over de verschillende regio's.
Begin- en eindjaar: 1979-1984
Ad hoc werkgroep bewapeningsspiraal
Taak: onderzoeken welke mogelijkheden er zijn tot bestudering van het onderwerp de spiraalbeweging in de wapenontwikkeling.
Begin- en eindjaar: 1980-1982
Werkgroep internationale politiek
Taak: het voorbereiden van een advies aan de minister van Defensie hoe Nederland zijn invloed behoudt en vergroot op de internationale veiligheidspolitiek in ruimere zin (inclusief wapenbeheersingsbeleid) teneinde de waarden en belangen van ons land daarin te behartigen.
Begin- en eindjaar: 1981-1983
Geschiedenis van het archiefbeheer
Het archief is bij de opheffing van het Semi-Statisch Archief van de Centrale Organisatie in 1994 overgedragen aan het Centraal Archievendepot van het Ministerie van Defensie.
De verwerving van het archief
Overbrenging van een overheidsarchief
Inhoud en structuur van het archief
2.13
Selectie en vernietiging
Het archief heeft een omvang van 4,5 strekkende meters. Tijdens de bewerking van het archief zijn alleen dubbele exemplaren en documentatie vernietigd.
Aanwijzingen voor de gebruiker
Openbaarheidsbeperkingen
Volledig openbaar.
Materiële beperkingen
Aanvraaginstructie
Openbare archiefstukken kunnen online worden aangevraagd en gereserveerd. U kunt dit ook via de terminals in de studiezaal van het Nationaal Archief doen. Om te kunnen reserveren dient u de volgende stappen te volgen:
U maakt een profiel aan op www.gahetna.nl, en logt vervolgens in
Via de archiefinventaris (alleen de beschrijvingen met rode nummers) selecteert u het gewenste archiefstuk door op de knop 'Reserveren' te klikken
In het volgende scherm geeft u aan op welke dag u het archiefstuk wilt inzien
Indien u zich bevindt in de studiezaal en een tafelnummer heeft ontvangen kunt u dit nummer vermelden. Als u geen tafelnummer heeft kunt u tafelnummer 777 laten staan
Vervolgens bevestigt u uw reservering door deze te versturen.
Verwant materiaal
Beschikbaarheid van kopieën
Beschrijving van de series en archiefbestanddelen
- Interdepartementale Adviesraad voor Defensie Aangelegenheden, 1975-1985
  - Agenda's, 1975-1985; 1-8; 8 katernen
    - 1975-1977, 1
    - 1978, 2
    - 1979, 3
    - 1980, 4
    - 1981, 5
    - 1982, 6
    - 1983-1985, 7
    - Van de werkgroepen wapentechnische ontwikkelingen en Defensie en het regiobeleid, 1979, 8
  - Ingekomen en minuten van uitgaande stukken, 1975-1985; 9-35; 21 pakken en 6 omslagen
    - 1975, 9
    - 1976 jan. - juli, 10; 1 omslag
    - 1976 aug. - dec., 11
    - 1977 jan. - juli, 12
    - 1977 aug. - okt. 7, 13
    - 1977 okt. 13 - dec., 14
    - 1978 jan., 15; 1 omslag
    - 1978 febr. 1, 16; 1 omslag
    - 1978 febr. 9 - apr. 24, 17
    - 1978 mei-juli, 18
    - 1978 aug. - dec., 19
    - 1979 jan. - juli, 20
    - 1979 aug. - dec., 21
    - 1980 jan. - apr. 2, 22
    - 1980 apr. 8 - okt. 9, 23
    - 1980 okt. 14 - nov. 19, 24; 1 omslag
    - 1980 nov. 19 - dec. 5, nr. 154, 25; 1 omslag
    - 1980 dec. 8-19, alsmede de nummers 202-212, 26; 1 omslag
      De nummers 202-212 zijn eerder in 1980 ingekomen of verzonden, maar zijn pas eind 1980 ingeboekt.
    - 1981 jan. - mei, 27
    - 1981 juni - juli, 28
    - 1981 aug. - dec., 29
    - 1982 jan. - juni, 30
    - 1982 juli - dec., 31
    - 1983, 32
    - 1984 jan. - juni, 33
    - 1984 aug. - dec., 34
    - 1985, 35
  - Verslagen over de eerste tot en met de derde zittingsperiode, 1978-1982; 36; 1 omslag
  - Informatiebulletins, ADA-bulletin, nrs. 34-122, 1978-1982; 37; 1 omslag
  - Adviesrapporten, opgesteld door de adviesraad, inzake de toekomst en de mogelijke rechtsopvolger van de raad, 1983; 38; 2 stukken
  - Wat geschreven is weerstaat de jaren. 'Libellus amicorum' aangeboden aan Wiebe Wierda bij zijn afscheid van de Adviesraad Defensie Aangelegenheden op 19 juni 1980 te 's-Gravenhage., 39; 1 stuk
- Commissies en werkgroepen
  - Ingekomen en minuten van uitgaande stukken bij de werkgroep taakverdeling, 1975-1977; 40; 1 pak
  - Ingekomen en minuten van uitgaande stukken bij de commissie Territoriale Verdediging, 1976-1977, 1979-1982; 41-44; 3 omslagen en 1 pak
    - 1976, 41
    - 1977, 42
    - 1979, 43; 1 pak
    - 1980-1982, 44
  - Ingekomen en minuten van uitgaande stukken bij de werkgroep defensiefinanciering, 1976-1978; 45-46; 2 pakken
    - 1976 mei - juni, 45
    - 1977-1978, 46
  - Ingekomen en minuten van uitgaande stukken bij de werkgroep Europese samenwerking op materieelgebied, 1976-1978; 47-49; 2 pakken en 1 omslag
    - 1976 mei - juni, 47
    - 1977-1978, 48
    - Eindrapport, concept, net en in de Engelse taal, 1978, 49; 1 omslag
  - Ingekomen en minuten van uitgaande stukken bij de werkgroep wapentechnische ontwikkelingen, 1978-1983; 50-56; 4 omslagen en 3 pakken
    - 1978 jan. - apr., 50; 1 pak
    - juni - nov., 51; 1 pak
    - 1979, 52; 1 pak
    - 1980-1982, 53
    - Inzake het interimrapport over de kernwapens in de grijze zone en het vervolgadvies inzake de Nederlandse kernwapentaken, 1979, 1983, 54-56
      - 1979 aug., 54
      - 1979 sept. - okt., 55
      - Interimrapport en vervolgrapport, 1979, 1983, 56
  - Ingekomen en minuten van uitgaande stukken bij de werkgroep Verenigde Naties vredestaken, 1979-1980; 57-59; 3 pakken
    - 1979 mei - juni, 57
    - 1979 juli - dec., 58
    - 1980, 59
  - Ingekomen en minuten van uitgaande stukken bij de werkgroep Defensie en het regiobeleid, 1979-1984; 60-61; 2 pakken
    - 1979-1981, 60
    - 1982-1984, 61
  - Ingekomen en minuten van uitgaande stukken bij de werkgroep bewapeningsspiraal, 1980-1982; 62; 1 pak
  - Ingekomen en minuten van uitgaande stukken bij de werkgroep internationale politiek, 1980-1983; 63; 1 pak
  - Ingekomen en minuten van uitgaande stukken bij de commissie Neuman, 1981-1983; 64-68; 2 omslagen, 2 pakken en 2 stukken
    - 1981, 64
    - 1982 jan., 65; 1 omslag
    - 1982 mrt. - dec., 66; 1 omslag
    - 1983, 67
    - Eindrapport Bondgenoot in de Centrale Sector, concept en netexemplaar 1983, 68; 2 stukken